臺灣高等法院刑事判決　　　　　　 94年度上更(一)字第239號
上　訴　人　臺灣臺北地方法院檢察署檢察官
上　訴　人
即　被　告　戊○○
　　　　　　　　　　（另案執行)
被　　　告　甲○○
　　　　　　　　　　　（
上二人共同
指定辯護人　本院公設辯護人　乙○○
上列上訴人因強盜等案件，不服臺灣臺北地方法院93年度重訴字
第2號，中華民國93年8月16日第一審判決（起訴案號：臺灣臺北
地方法院檢察署92年度偵字第23094、23361、23981號)，提起上
訴，經判決後由最高法院第一次發回更審，本院判決如下：
    主  文
原判決關於戊○○共同加重強盜暨定執行刑，及甲○○部分均撤
銷。
戊○○共同意圖為自己不法之所有，攜帶兇器，以強暴、脅迫至
使不能抗拒，而取他人之物，處有期徒刑玖年，如附表所示之手
槍、子彈沒收。
甲○○殺人未遂，處有期徒刑玖年。如附表所示之手槍、子彈沒
收。
    事  實
一、戊○○因向地下錢莊借款未能清償，遭逼討債務甚急，乃基
    於意圖為自己不法所有之強盜犯意，於民國（下同）92年10
    月初與甲○○共同商議強盜之事，二人基於犯意之聯絡，於
    92 年10月8日上午8 時許，由甲○○駕駛6N-369計程車搭載
    戊○○前往台北市○○路○段94 號前，觀察銀行人員運鈔情
    形並勘查地形，再於中午左右至基隆市○○路270巷30號1樓
    楊龍生之住處休息，於翌(9）日凌晨零時許，甲○○、戊○○二人，共同意圖為自己不法所有，在台北市○○路166 號
    前，推由戊○○以自備之鑰匙1支竊取黃豪聖所使用之XJB-3
    92號機車（登記為其父黃隆盛所有），由甲○○把風，得手
    後將該機車騎乘至台北市○○路○段79巷1弄44號前之空地藏
    置，作為是日便於強盜所使用之工具。
二、戊○○與甲○○於92年10 月9日凌晨竊取前開機車後，復返
    回基隆市○○路楊龍生之住處，央求楊龍生駕車搭載其二人
    前往台北市○○路○ 段台北銀行木柵分行附近，並接應其二
    人於強盜得手後離開現場，楊龍生初未答應，迄當日上午，
    甲○○二人再度央求楊龍生，楊龍生乃基於幫助強盜之犯意
    ，答應戊○○、甲○○二人所請（楊龍生部分，經本院以93
    年度上訴字第3215號判決，判處楊龍生幫助共同意圖為自己
    不法之所有，攜帶兇器，以強暴、脅迫至使不能抗拒，而取
    他人之物罪，量處有期徒刑4年6月，未據上訴，確定），三
    人商議後，於是日上午8 時許由楊龍生駕駛不知情之何智賢
    所有由楊龍生使用之BO-1942 號自用小客車，搭載戊○○、
    甲○○前往台北市○○路○段79巷1弄44號機車停放處，戊○○、甲○○二人隨即下車，楊龍生則將車子駛至附近台北市
    ○○路○段51巷15弄3號附近停放準備接應。戊○○、甲○○
    二人下車後，戊○○持前於92年4、5月間，在花蓮縣花蓮市
    ○○○路金寶貝酒店前駕駛計程車，搭載不詳年籍乘客時，
    所拾得之該乘客遺留於其車內具有殺傷力之仿貝瑞塔改造手
    槍1把、子彈9顆，甲○○亦持有由戊○○交付前所拾獲具有
    殺傷力之改造手槍1把、子彈1顆（戊○○侵占遺失物，及未
    經許可，非法持有具殺傷力之槍彈部分，判刑一年六月併科
    罰金二十萬元，未據上訴，確定），嗣二人改騎乘上開竊取
    之機車至台北銀行門口時，見第一商業銀行世貿分行行員丁○○、丙○○分持灰色背包（內有金融卡5張、印章5枚、皮
    包等物)及紅色手提包 (內有現金內有現金新台幣《下同》1
    ,524,100 元之紙鈔及2,050元之硬幣）步出車外，戊○○隨
    即對空鳴槍一槍，並對丁○○稱「搶劫」，即強取其背包得
    手，台北銀行之駐衛警彭道能聽聞有人呼喊搶劫後，隨即步
    出查看，甲○○見駐衛警彭道能出面，即基於殺人之犯意，
    朝彭道能之方向射擊一槍，惟擊中台北銀行木柵分行提款機
    之玻璃門，並致該玻璃門之玻璃破碎，彭道能隨即開槍還擊
    ，擊中甲○○，甲○○遭擊中後旋即逃往楊龍生停車接應處
    ，另丙○○見有人搶劫後，隨即躲至台北銀行旁邊防火巷內
    ，丙○○見槍聲稍止，欲起身之際，戊○○隨即追至，並持
    槍對丙○○稱「給我」，至使丙○○不能抗拒而強取丙○○
    之紅色手提包，嗣彭道能追至，並開槍擊中戊○○，戊○○
    中槍倒地後，當場被逮捕，並在台北銀行前查扣上開機車與
    機車上戊○○所有用以竊取機車之鑰匙1 支、甲○○逃逸時
    所戴之安全帽1頂，以及附表所示貝瑞塔手槍1把，子彈8 顆
    （鑑定試射3顆）。
三、甲○○受槍傷後逃往楊龍生上開停車接應之處所，上車後楊
    龍生即搭載甲○○逃離現場，並至基隆市礦工醫院就醫，楊
    龍生嗣並將甲○○所持有之改造手槍棄置於台北縣瑞芳鎮番
    仔澳港防波堤卸波塊外海中，經警打撈未獲。
四、案經台北市政府警察局文山分局報請臺灣臺北地方法院檢察
    署檢察官偵查起訴。
    理  由
一、訊據上訴人即被告戊○○、被告甲○○二人對於在上開時地
    如何謀議強盜、勘查地形場所、竊取黃豪聖所有之機車、非
    法持槍至台北市○○路○ 段台北銀行門前強盜財物，前往台
    北銀行係由楊龍生駕駛小客車載其二人前往，且其二人均遭
    警員彭道能開槍擊中受傷，甲○○並由楊龍生駕駛送醫等情
    均坦承不諱，惟否認有何殺人之犯意，均辯稱：開槍是要嚇
    駐衛警，並無殺人之意思云云。經查：
(一)被告戊○○、甲○○竊取黃豪聖所使用之XJB-392 號機車部
    分，為被告所自白，並經黃豪聖於警詢陳明失竊情形及扣案
    機車鑰匙非其平日所用之物（按為被告自備，見偵21422號
    卷第59頁）等語在卷可稽（偵21422號卷第29頁)，且有黃豪
    聖身分證、機車行照、黃豪聖指認失竊地點照片等影本（偵
    21422號卷第78、71頁)、及現場勘查報告中機車之照片、以
    及戊○○竊取機車所用之鑰匙1支照片可證（見「文山一分
    局轄內戊○○、甲○○涉嫌持槍強盜案現場勘查報告」《以
    下簡稱現場勘查報告》刑案現場照片編號24至29、偵21422
    號卷第59頁），再被害人黃豪聖雖未於偵查、審判中到庭作
    證，惟其於警訊中之證言於本院審判程序調查證據時，為被
    告二人所無異議（見本院上訴卷第92頁，本院卷第63 頁）
    ，依刑事訴訟法第159條之5之規定，自得據以佐證上開被告
    戊○○、甲○○二人之自白。被告等此部分犯行，洵堪認定
    。
(二)又被告戊○○、甲○○對於上揭持槍強盜之事實均坦承不諱
    ，核與證人丁○○、丙○○、彭道能於偵審中結證之內容相
    符（見他7102 號卷第27至31頁，偵21422號卷第26至28、32
    至37頁，偵23361號卷第111至113、117頁，偵23094 號卷第
    29 頁，偵23981 號卷第5至7頁，原審卷第178、187至192頁
    ），復與證人（即司機）郭文松於警詢中之供述相符（見他
    7102 號卷第32至34頁，偵21422號卷第39至43頁），且有監
    視錄影帶翻拍照片(見偵21422號卷第62至77頁）、贓物認領
    保管收據(見偵21422號卷第82頁）、現場勘查報告等可資佐
    證，被告戊○○、甲○○就持槍強盜部分之自白，堪信為真
    實。另被告戊○○於本院前審接押時，雖一度稱彼等為強盜
    未遂云云(見原審92年度聲羈334號卷），惟被告戊○○復坦
    承其二人均已搶得被害人之背包、手提袋等物，只是尚未離
    開現場即為警開槍擊中而遭警逮捕等情，核其所為既已將被
    害人之財物置於自己實力支配之下，自屬既遂，被告戊○○
    此一辯詞，並不足採，附此敘明。
(三)關於被告甲○○殺人未遂部分：
  (1)被告戊○○、甲○○二人強盜之時確有開槍一事，依當時在
    場之證人即駐衛警彭道能於原審證述：「（當天你所看到的
    搶案經過如何？)10月9日早上大約9點5分時，第一銀行運鈔
    人員從台北銀行門前經過，走到我們提款機門口時，我發現
    有二名頭戴安全帽的人來搶劫，其中一人向我開槍，我回到
    柱子旁拔槍以後再衝出來，向個子高的搶匪（甲○○）開槍
    ，甲○○中槍後立刻逃跑，我再回頭去追正在搶錢的戊○○
    」，「（你提到個子高的那位是否在庭上？）就是在庭的甲○○」，「（你提到你對搶匪開槍，請詳述你們二人相關位
    置及動作？）在提款機前面，甲○○面向提款機，我背向提
    款機，二人相距2 公尺，甲○○對我的頭部開一槍，然後我
    拔槍還擊」（見原審卷188、189頁）。
  (2)被告甲○○於初次警訊（尚在基隆長庚醫院醫治中）中供述
    ：「（你們二人何時碰到駐衛警？）我二人上前時，被駐衛
    警發現後，我二人各開一槍由我們先開槍叫駐衛警不要動，
    之後駐衛警還擊我就中槍了」(見21422偵查卷23頁），其後
    ，於92年10月17日警訊時，被告甲○○供述：「（你做案時
    共開幾槍？戊○○共開幾槍？是否擊傷他？）當時戊○○靠
    近二位女性被害人時，先對空鳴槍、再下手強盜二位女性被
    害人，其中一位被害人在拉扯間跌倒，正好身體壓住手提包
    ，我眼看戊○○不易搶得該手提包，我立刻拔出手槍上前幫
    忙時，看見該銀行的警衛靠近，我立刻持槍向該警衛射擊，
    該警衛閃避後子彈擊碎銀行提款機大門玻璃」(見21422偵查
    卷16頁），嗣於檢察官聲請羈押時，被告於原審法院訊問時
    ，供述：「我要過去幫忙的時候駐衛警已經過來了，戊○○
    先對空鳴槍，駐衛警開槍反擊，我也對駐衛警開了一槍，但
    是沒有打中」（見原審92年度聲羈334號卷10頁)，其後於檢
    察官偵查中，被告甲○○供述：「（當時有台北銀行之駐衛
    警前來瞭解，你就對其開槍？）是戊○○先對空鳴槍，駐衛
    警就對我們開槍，我才對他開一槍」，「（你們當時有對那
    二位小姐所坐的公務車司機開槍？）沒有，是駐衛警發現我
    們拿槍，對我們開槍，我們才對他開槍，我開那一槍打到銀
    行之玻璃」，「（你當時對駐衛警之身體開槍？）因他開槍
    打我，我才開槍」，「（駐衛警說你先對他開槍？）我有拿
    槍指著他，他開槍之後我才開槍」 (見21422偵查卷101、10
    2頁)，此等供述與駐衛警彭道能之上開供述內容大致相符。
  (3)被告戊○○於警訊中供述：「（你行搶時開槍？總共開幾槍
    ？甲○○開幾槍？）我已忘記我是否有開槍，我也不知道甲○○開幾槍，但有達成共識不能傷到人」，於檢察官偵查中
    ，被告戊○○供述：「（你開到幾槍？）一槍」，「（你有
    幾顆子彈？)5顆」，「（第一槍如何擊發？）對空鳴槍」(
    見23361偵查卷，9、113、118、119頁)，觀諸被告戊○○上
    開供述，與被告甲○○之供述相符，亦與證人駐衛警彭道能
    之供述大致相符。
  (4)雖被告甲○○其後於92年11月26日警方借提訊問時改稱：「
    當時因緊張才誤扣板機擊出一發子彈」云云(見21422偵查卷
    141頁)，惟查，被告甲○○於案發之後之供述是針對駐衛警
    射擊，此與基於緊張而誤擊相差甚遠，二者供述相去甚多，
    況被告甲○○嗣於原審已稱：「那時戊○○已經對空鳴槍了
    ，所以駐衛警就對我射了一槍，我也有拿槍對著駐衛警射擊
    」（見原審卷16頁），於本院前審時被告甲○○稱：（其向
    台北銀行提款機方向射擊一槍），目的在嚇阻駐衛警等語（
    見本院上訴卷第90頁），均足以證明被告甲○○射擊是朝駐
    衛警彭道能射擊並非槍枝走火或誤擊，是被告所辯是誤擊一
    節，核係卸責之詞，不足採信。
  (5)又原審曾至案發現場勘驗（見原審卷第178至185頁），依勘
    驗結果，認台北銀行木柵分行提款機入口右邊門柱自地面起
    算約55公分有一凹痕，油漆掉落，另案發地點騎樓與人行道
    高度落差15公分，再經比對卷附錄影帶所翻拍之照片可知，
    提款機門柱彈著痕跡是有角度擦痕，並非正面衝擊，原審因
    認被告甲○○朝提款機方向射擊並非基於殺人之犯意等情，
    惟查，被告甲○○於警方查獲後，已經自白係向駐衛警射擊
    ，於檢察官聲請羈押時，亦在原審法院自承係向駐衛警射擊
    ，已如前述，況依證人彭道能於原審作證時證述被告開槍時
    二人面對面之方向，核與被告甲○○所言向駐衛警開槍之供
    述相符，至被告甲○○開槍後，子彈向何方射去牽涉甚多因
    素，不能逕以子彈射擊之方向或落點較低即認被告無殺人犯
    意，原審上開認定方式尚非無可議之處。
  (6)至被告甲○○於檢察官偵查中又稱是駐衛警先開槍，伊才開
    槍，於本院前審審理中並指摘駐衛警用槍時機不當云云，惟
    查，被告當日係持槍犯罪，駐衛警彭道能係維護銀行安全之
    執法者，不論駐衛警彭道能有無對甲○○先開槍，被告甲○○均無理由開槍射擊駐衛警，況依被告甲○○所供，行搶之
    時，被告戊○○已經先朝空中鳴槍示意行搶，且被告戊○○
    、甲○○二人手中均持槍，則銀行之駐衛警開槍保護被害人
    亦無何不當，是被告甲○○此一辯解亦難採信。再發回意旨
    所指證人即駐衛警彭道能於第一次警詢時證述：「約9時5分
    許，……見二名歹徒均持手槍，繞到銀行放置提款機之門口
    ，二名歹徒從第一銀行二名小姐之側面強盜放置現金之手提
    包得手，拉扯之際公務車之司機隨即走向歹徒，歹徒立刻開
    槍，當時歹徒之子彈打到放置提款機門口玻璃，將玻璃門打
    破」等語（見他字7102號卷第27頁反面），另對於被告係向
    彭道能或公務車司機開槍，與彭道能嗣後於原審之證述（見
    原審卷18 8、189頁)不盡相同，且就雙方槍擊之過程略有出
    入等情 (詳見21422偵查卷32、34頁，23361偵查卷117頁，
    原審卷179、188至192頁)，經查，被告甲○○於檢察官偵查
    中即已明確供述：「（你們當時有對那二位小姐所坐的公務
    車司機開槍？）沒有，是駐衛警發現我們拿槍，對我們開槍
    ，我們才對他開槍，我開那一槍打到銀行之玻璃」等語（見
    2142 2偵查卷101頁），且證人彭道能當天面臨二被告持槍
    強盜，在短暫的時間內射擊五發子彈，且擊中二被告，在槍
    戰過程中生命之安危、禍福無人可知，故槍戰發生時證人心
    中所面臨的壓力與快速的應變自是可想而知，其於事後對案
    發經過證述略有出入或記憶不清，亦在所難免，況被告甲○○確有開槍之事實，故不能以證人彭道能之供述略有出入，
    遽認其證言不可採。
  (7)綜上所述，被告甲○○確朝駐衛警彭道能之方向射擊，其有
    殺人之犯意甚明，所辯誤擊、嚇阻各節均不足採信，其上開
    犯行應堪認定。
二、核被告等所為：
(一)被告戊○○部分：(1)戊○○先竊取機車作為犯強盜案之交通
    工具得手，係犯刑法第320條第1項之竊盜罪，又持槍強盜之
    行為，係犯刑法第330條第1項之加重強盜罪（至非法持有槍
    彈部分，已經判決確定，於此不再論），被告於著手強盜前
    之勘查場所之預備強盜行為，為強盜犯行之階段行為，不另
    論罪。(2)所犯竊盜與加重強盜二罪間，有方法目的之牽連關
    係，應從一重之加重強盜罪處斷。(3)被告戊○○就上開竊盜
    與加重強盜部分，與被告甲○○均有犯意之聯絡及行為之分
    擔，應論以共同正犯。(4)至檢察官起訴被告戊○○所犯之加
    重強盜部分為未遂部分，經查被告戊○○強盜被害人丁○○
    之背包、丙○○之手提袋得手，並置於自己實力支配之下，
    雖未能遠離強盜處所即被查獲，仍屬於既遂，檢察官認此部
    分為未遂尚有誤會，應變更檢察官所引法條。(5)又被告戊○○只對空鳴槍，並無殺人之故意，檢察官起訴認被告涉強盜
    而故意殺人亦屬錯誤，應變更檢察官所引起訴法條（此部分
    詳後述）。
(二)被告甲○○部分：(1)甲○○先竊取機車作為犯強盜案之交通
    工具得手，又持槍強盜並槍擊駐衛警之行為，係犯刑法第32
    0條第1項、槍砲彈藥刀械管制條例第11條第4項、第12條第4
    項、刑法第330條第1項之加重強盜罪及刑法第271條第1項、
    第2項之殺人未遂罪。(2)甲○○未經許可，同時持有具有殺
    傷力之槍、彈，所犯槍砲彈藥刀械管制條例第11條第4項、
    第12條第4項之罪，係以一行為觸犯數罪名之想像競合犯，
    應從一重之槍砲彈藥刀械管制條例第11條第4項之規定論處
    。(3)甲○○所犯上開數罪間，有方法結果之牽連關係，應從
    一重之殺人未遂罪論處，並按未遂規定減輕其刑，至被告於
    著手強盜前勘查場所等預備強盜行為，為強盜犯行之階段行
    為，不另論罪。
    (4)又被告甲○○就上開竊盜與加重強盜部分，與被告戊○○
    均有犯意之聯絡及行為之分擔，應論以共同正犯。(5)被告雖
    於強盜之際，開槍射擊駐衛警，惟駐衛警彭道能並未受傷，
    更無發生死亡結果，檢察官此部分認係構成刑法第332條第1
    項之強盜殺人罪，亦屬錯誤，此部分亦應變更檢察官所引法
    條。
三、原審就被告戊○○、甲○○二人論罪科刑，固非無見，惟查
    ：(一)被告甲○○確有朝駐衛警射擊而構成殺人未遂罪，原
    審未查，遽認該部分無罪尚有未洽；(二)被告戊○○、甲○○二人曾勘查現場，原判決俱未敘述，亦有未當。檢察官上
    訴主張被告戊○○亦構成殺人未遂雖無理由（詳見下述），
    然檢察官上訴指摘被告甲○○部分涉及殺人罪部分則有理由
    ，惟原判決除檢察官指摘有理由部分之外，仍有其他可議之
    處，自應由本院就原判決關於戊○○共同加重強盜暨定執行
    刑，及甲○○部分予以撤銷，除定執行刑外予以改判。爰審
    酌被告戊○○、甲○○二人持槍強盜，惡性非輕，危害社會
    治安重大，其中被告甲○○且持槍射擊維護治安之警員，所
    造成之危害亦重，惟其二人犯罪後尚能坦承犯行，且其二人
    均經駐衛警射擊而受傷，及被告等犯罪之動機、所用之手段
    等一切情狀，分別量處如主文所示之刑。至扣案如附表所示
    編號1至3之手槍、子彈等物（甲○○所使用之手槍雖經丟棄
    而未查扣，但無證據證明已經滅失），雖經本院前審以93年
    上訴字第3215號判決，關於被告等未經許可持有具殺傷力之
    槍彈部分判刑，並諭知沒收確定，惟於本件該等物均為犯強
    盜、殺人罪所用且屬違禁物，仍應依刑法第38條第1項第1款
    之規定，宣告沒收。另如附表編號4與5之物即被告戊○○、
    甲○○竊盜所用之鑰匙1支隨同失竊機車扣案，以及被告甲○○逃逸時所丟棄之安全帽1頂，均經警方於案發現場所查
    扣，此觀現場勘查報告編號29、50之照片及21422偵卷第59
    頁照片即明，雖該鑰匙及安全帽確係被告戊○○、甲○○所
    有，亦經被告甲○○供明無誤 (見偵21422號卷第59、61頁
    ），惟該鑰匙已經誤為行員丁○○所領取（見21422號偵卷
    第82頁），已無從宣告沒收，而安全帽尚非屬犯罪所用之物
    ，故均以不為沒收為當，爰不再另為沒收之宣告，附此敘明
    。
四、公訴意旨另以：被告戊○○於上開時地強盜財物時，因駐衛
    警彭道能聞有人呼喊搶劫後，即出外查看，戊○○為維護強
    盜所得之財物，隨即基於殺人之不確定故意，向台北銀行木
    柵分行方向射擊一槍，因認被告戊○○亦涉有殺人之罪嫌。
    經查：依前述理由一之(三)部分，已經詳述案發當時如何發
    生槍戰，依被告甲○○之供述，是被告戊○○先對空鳴槍，
    而被告戊○○亦如是供述，另證人駐衛警彭道能於偵查中亦
    曾證述「走到一半，聽到一聲槍響」等語 (見23361 偵查卷
    118 頁），均足以證明被告戊○○擊發一槍是對空鳴槍示警
    ，且證人駐衛警彭道能於原審作證時，除證述「玻璃應該是
    戊○○打破的」等語外，證人並未證述戊○○確曾向其開槍
    ，惟查，此係證人推測之證言，並無其他之事證足以證明證
    人彭道能此一證言，故不能僅憑證人彭道能有瑕疵之證言及
    被告戊○○確實開槍，遽認被告戊○○亦涉及殺人犯行，惟
    因檢察官起訴認此係強盜罪之結合犯，為結合犯之一罪關係
    ，爰不另為無罪之諭知。
據上論斷，應依刑事訴訟法第369條第1項前段、第364條、第299
條第1項前段、第300條，槍砲彈藥刀械管制條例第11 條第4項、
第12條第4項，刑法第11條、第28條、第320條第1項、第330條第
1項、第271條第1項、第2項、第26條前段、第55條、第38條第1
項第1款，判決如主文。
本案經檢察官陳玉珍到庭執行職務。
中　　華　　民　　國　　94　　年　　7 　　月　　7 　　日
　　　　　　　　　刑事第十二庭審判長法　官  李文成
　　　　　　　　　　　　　　　　　  法　官  周盈文
　　　　　　　　　　　　　　　　　  法　官  官有明
以上正本證明與原本無異。
如不服本判決，應於收受送達後十日內向本院提出上訴書狀，其
未敘述上訴之理由者並得於提起上訴後十日內向本院補提理由書
（均須按他造當事人之人數附繕本）。
                                    書記官  林蓓瑜
中　　華　　民　　國　　94　　年　　7 　　月　　8 　　日
附表：
┌───┬───────────┬────────┐
│ 編號 │      物         品   │ 說         明  │
├───┼───────────┼────────┤
│  1   │改造手槍1支（槍枝編號 │被告戊○○所使用│
│      │0000000000）          │                │
├───┼───────────┼────────┤
│  2   │ 改造手槍1支          │被告甲○○所使用│
│      │                      │，雖經楊龍生丟棄│
│      │                      │惟不能證明已經滅│
│      │                      │失              │
├───┼───────────┼────────┤
│  3   │ 子彈5發              │扣案子彈原有8顆 │
│      │                      │經鑑定試射3顆， │
│      │                      │剩餘5顆         │
├───┼───────────┼────────┤
│  4   │ 機車鑰匙1支          │被告戊○○所有，│
│      │                      │竊取機車所用    │
├───┼───────────┼────────┤
│  5   │ 安全帽1頂            │被告甲○○所使用│
│      │                      │於逃逸時丟棄    │
└───┴───────────┴────────┘
附錄：本案論罪科刑法條全文
刑法第330條第1項
犯強盜罪而有第三百二十一條第一項各款情形之一者，
處七年以上有期徒刑。
刑法第271條(普通殺人罪)
殺人者，處死刑、無期徒刑或十年以上有期徒刑。
前項之未遂犯罰之。
預備犯第1項之罪者，處二年以下有期徒刑。
